臺灣高等法院高雄分院民事裁定　　　　　100年度抗字第199號
抗　告　人　健成汽車科技股份有限公司
法定代理人　張志健
相　對　人　合作金庫商業銀行股份有限公司
法定代理人　劉燈城
相　對　人　中華民國經濟部
法定代理人　施顏祥
上列抗告人與相對人等間停止執行事件，對於民國100 年7 月20
日臺灣高雄地方法院100 年度聲字第139 號裁定，提起抗告，本
院裁定如下：
    主  文
抗告駁回。
抗告訴訟費用由抗告人負擔。
    理  由
一、按有回復原狀之聲請，或提起再審或異議之訴，或對於和解
    為繼續審判之請求，或提起宣告調解無效之訴，撤銷調解之
    訴，或對於許可強制執行之裁定提起抗告時，法院因必要情
    形或依聲請定相當並確實擔保，得為停止強制執行之裁定，
    強制執行法第18條第2 項定有明文。則得為停止強制執行程
    序之聲請，應以有提起上開各類型之訴訟為其前提要件，若
    未提起上開各類型之訴訟，即不符合停止執行之要件，其聲
    請自不合法，應予駁回。
二、抗告人於原法院聲請意旨略以：伊因與相對人中國民國經濟
    部（下稱經濟部）間就租賃合約之內容及效力事宜有所爭執
    ，而提起確認訴訟，並由台灣台北地方法院以100 年度訴字
    第1393號審理中。又經濟部現執該公證租約為執行名義，相
    對人合作金庫商業銀行股份有限公司（下稱合庫銀行）則執
    拍賣抵押物裁定及確定判決為執行名義，而聲請強制執行查
    封拍賣伊之財產，因合庫銀行之債權部分已設定抵押權擔保
    ，經濟部債權部分亦於訂立租約時繳納擔保金供擔保，且伊
    就與經濟部間之租約內容及效力亦有爭執，則若經拍賣，伊
    所受損害勢難回復原狀，爰請求裁定停止原法院99年度司執
    字第137211號強制執行事件之執行程序等語。
三、經查，抗告人對經濟部所提起之訴訟，其訴之聲明為「原告
    在岡山本洲工業區工廠廠房，每逢下雨或颱風必淹水，應符
    合土地租賃契約書第21條不可抗力。」有起訴狀及準備書狀
    在卷可稽。又抗告人與經濟部所訂立之土地租賃契約書第21
    條係約定：「不可抗力：本契約存續期間如發生天災、戰爭
    等不可抗力情事或其他不可歸責於雙方之事由，致乙方（即
    抗告人）未能繼續依核定計畫執行者，得經雙方同意後修改
    契約內容或終止本契約。」亦有該租約在卷可憑。再參酌抗
    告人在上述書狀所載，係陳稱該承租土地每逢下雨或颱風即
    淹水，無法正常營運，屬不可抗力，故希望減少租金等語。
    則抗告人所提起之上開訴訟，顯與上開法條所規定得聲請停
    止執行之訴訟類型不符（抗告人並未就合庫銀行部分提起訴
    訟），而抗告人亦未陳明其有另行提起符合上開條文所稱之
    各類型訴訟，則抗告人聲請停止上述執行事件之強制執行，
    自難准許。原法院基此而駁回抗告人之聲請，並無違誤。抗
    告意旨指摘原裁定不當，求予廢棄，並無理由，應予駁回。
四、據上論結：本件抗告為無理由，依強制執行法第30條之1 、
    民事訴訟法第495 條之1 第1 項、第449 條第1 項、第95條
    、第78條，裁定如主文。
中    華    民    國    100   年    8     月    16    日
                            民事第五庭
                                審判長法官 簡色嬌
                                法      官 陳真真
                                法      官 林紀元
以上正本證明與原本無異。
如不服本裁定應於送達後10日內向本院提出再抗告狀（並按他造
當事人之人數附繕本），並繳納再抗告費新臺幣1,000 元。
再為抗告僅得以適用法規顯有錯誤為理由，並應委任律師為代理
人。如委任律師提起抗告者，應一併繳納抗告費。
中    華    民    國    100   年    8     月    16    日
                                書  記  官 吳華榮
附註：
抗告人之配偶、三親等內之血親、二親等內之姻親，或抗告人為
法人、中央或地方機關時，其所屬專任人員具有律師資格並經法
院認適當者，亦得為第三審代理人。
抗告人或其法定代理人具有律師資格者及前項情形，應於提起抗
告或委任時釋明之。